臺灣高雄地方法院民事裁定
109年度消債更字第267號
聲  請  人  陳玉秀  
0000000000000000

代  理  人  邱揚勝律師
上列當事人因消費者債務清理事件聲請更生，本院裁定如下：
    主  文
聲請人陳玉秀自中華民國一百零九年十一月十日下午四時起開始
更生程序。
命司法事務官進行本件更生程序。
    理  由
一、聲請意旨略以：伊無力清償債務，曾於民國109年6月3日向
    本院聲請調解債務清償方案，惟調解不成立。又伊未經法院
    裁定開始清算程序或宣告破產，爰聲請更生等語。
二、按債務人不能清償債務或有不能清償之虞者，得依本條例所
    定更生或清算程序，清理其債務。債務人無擔保或無優先權
    之本金及利息債務總額未逾新臺幣（下同）12,000,000元者
    ，於法院裁定開始清算程序或宣告破產前，得向法院聲請更
    生。法院開始更生程序之裁定，應載明其年、月、日、時，
    並即時發生效力。法院裁定開始更生或清算程序後，得命司
    法事務官進行更生或清算程序，必要時得選任律師、會計師
    或其他適當之自然人或法人一人為監督人或管理人。消費者
    債務清理條例（下稱消債條例）第3條、第42條第1項、第45
    條第1項及第16條第1項分別定有明文。
三、經查：
  ㈠聲請人前於109年6月3日向本院聲請調解債務清償方案，經本
    院109年度司消債調字第343號受理，於同年6月24日調解不
    成立，聲請人並於同日以言詞聲請更生等情，業經本院調閱
    上開調解卷宗核閱無訛，並有調解程序筆錄可參（見司消債
    調卷第78頁），是以依消費者債務清理條例施行細則第44條
    之3規定，聲請人於前置調解不成立後聲請更生，應屬合法
    。
  ㈡次查，聲請人於107年及108年度申報所得各為69元、74元（
    均為中國人造纖維股份有限公司股利），然其自陳向本院聲
    請更生前2年內有薪資所得共493,200元，名下無財產，勞工
    保險於78年3月31日退保，另有中國人壽1張保單解約金23,8
    61元，另1張中國人壽保單曾於108年9月間領取醫療保險金8
    71元，無解約金。又聲請人自100年11月起任職劉家餐飲事
    業有限公司即劉家酸白菜火鍋店，原擔任內場鐘點廚師，10
    6年1月起擔任內場廚師，每月實領金額均為23,400元，另有
    三節禮金500元及年終獎金8,000元，惟109年2月至4月因受
    新冠肺炎影響，實領金額各僅為3,120元、2,340元、3,120
    元，依此計算聲請更生前2年間之平均每月收入為21,624元
    【計算式：（23,400×21＋3,120＋2,340＋3,120）＋500×6＋8,00
    0×2）÷24＝21,624，小數點以下四捨五入；下同】，尚無請
    領勞保給付津貼，亦未領取社會局補助，成年長子徐偉豪每
    月給付聲請人及聲請人配偶扶養費共3,000元，成年長女徐
    雅萍則未給付扶養費，另陳其借名給大姑徐秀金購買股票，
    惟無法提出證券存摺等情，有財產及收入狀況說明書（司消
    債調卷第2頁）、財團法人金融聯合徵信中心前置協商專用
    債權人清冊（司消債調卷第7至8頁）、財政部高雄國稅局10
    7年及108年度綜合所得稅各類所得資料清單及總歸戶財產查
    詢清單（司消債調卷第9至11頁）、收入切結書（司消債調
    卷第12頁）、高雄市政府社會局社會福利資訊料查詢表（本
    案卷第16至17頁）、勞動部勞工保險局函（本案卷第18頁）
    、薪資證明書（本案卷第19頁）、薪資單（本案卷第20至21
    頁）、中國人壽保險股份有限公司函（本案卷第23至24頁）
    、信用報告（本案卷第28頁）、戶籍謄本（本案卷第29頁）
    、勞工保險被保險人投保資料表（本案卷第30至31頁）、存
    摺（本案卷第32至37頁）、診斷證明書（本案卷第38至39頁
    ）、商業保險投保資料查詢結果表（本案卷第41頁）、收入
    證明切結書（本案卷第42頁）、債權人清冊（本案卷第58至
    60頁）在卷可參。故本院審酌上情，認為核算聲請人目前償
    債能力之基礎以每月薪資21,624元，加計長子給付扶養費3,
    000元與配偶平均分攤後為1,500元，合計23,124元為基準。
  ㈢關於聲請人個人日常必要支出部分，聲請人陳稱與配偶、兒
    子等3人租屋居住，每月房租7,000元，未領取租金補助，有
    房屋租賃契約書（承租人為聲請人之配偶徐崑山）及高雄市
    政府都市發展局函在卷可稽（本案卷第50至54頁、本案卷第
    92頁）。按債務人必要生活費用，以最近一年衛生福利部或
    直轄市政府所公告當地區每人每月最低生活費一點二倍定之
    ，消債條例第64條之2第1項定有明文。本院參酌衛福部社會
    司所公告109年度高雄市最低生活費標準為13,099元。又該
    最低生活費用之標準，係照當地最近1年平均每人消費支出6
    0％，依其基準之家庭收支調查報告調查表格式所示有關經常
    性支出之調查項目，其原即包括利息支出、食品、衣著、房
    租及水費、電費、醫療保健、交通、娛樂、教育等基本生活
    需求。本院認在聲請人並無特殊需求，應以此最低生活費之
    1.2倍即15,719元認係其個人必要生活費用。
  ㈣綜上所述，以聲請人現每月收入23,124元為其償債能力基準
    ，扣除個人必要生活費15,719元後，餘7,405元，而聲請人
    目前負債總額為4,735,307元（參司消債調卷第29頁以下，
    包含：台北富邦銀行、國泰世華銀行、遠東銀行、永豐銀行
    、台新銀行、中國信託銀行、馨琳揚企管顧問有限公司、萬
    榮行銷公司、良京實業公司、台新資產公司、新光行銷公司
    、元大國際資產公司），扣除中國人壽保險解約金23,861元
    ，以聲請人每月所餘按月攤還結果，需約53年【計算式：（
    4,735,307－23,861）÷7,405÷12≒53.0】始能清償完畢，應認
    其已不能清償債務。此外，聲請人無擔保或無優先權之債務
    總額未逾12,000,000元，且無消債條例第6條第3項、第8條
    或第46條各款所定駁回更生聲請之事由存在，則聲請人聲請
    更生為有理由，應予准許，爰命司法事務官進行本件更生程
    序。
四、依消債條例第11條第1項、第45條第1項，裁定如主文。
中　　華　　民　　國　　109 　年　　11　　月　　10　　日
                  民事庭　法　官　  賴寶合
以上正本係照原本作成。
本裁定不得抗告。
中　　華　　民　　國　　109 　年　　11　　月　　10　　日
                          書記官    胡美儀